# 【请假陈版主】进口设备入账的汇率选择问题

提问人：wuqi2017 时间：2022-04-14 22:10:18
公司进口一批设备，签订合同后需先预付30%的货款，公司账务处理如下：
（ 1 ）预付货款时（汇率A)：
借：预付账款（按汇率A入账）
贷：银行存款
（ 2 ）设备到货（汇率B)：
借：固定资产（按汇率B入账）
贷：应付账款
（ 3 ）资产负债表日，因确认应付和预付款时汇率不一致，应付预付对冲产生的汇差，公司做账入财务费用：
借：应付账款
贷：预付账款
贷：财务费用
请教陈老师：（ 1 ）公司固定资产入账按到货时的汇率入账是否正确，还是30%按预付时点的汇率，剩下70%按到货时的汇率？（ 2 ）若固定资产到货时尚未收到发票，公司按暂估金额入账，后续到票后金额与暂估金额不一致，调整固定资产原值的汇率应该用到票时的汇率，还是固定资产到货时的汇率进行调整？

回答人：chenyiwei
1 、预付账款是非货币性项目，一旦支付，后续汇率不再调整。所以固定资产入账时的汇率应为“30%按预付时点的汇率，剩下70%按到货时的汇率”。
2 、若固定资产到货时尚未收到发票，公司按暂估金额入账，后续到票后金额与暂估金额不一致，调整固定资产原值的汇率应该用固定资产到货时的汇率进行调整。